【裁判字號】    99,消債清,104
【裁判日期】    990915
【裁判案由】    清算事件
【裁判全文】
臺灣板橋地方法院民事裁定           99年度消債清字第104號
聲  請  人  甲○○
上列當事人聲請消費者債務清理事件，本院裁定如下：
    主  文
債務人甲○○自中華民國九十九年九月十六日下午四時起開始清
算程序。
命司法事務官行清算程序。
    理  由
一、按更生方案未依消費者債務清理條例第59條、第60條規定可
    決時，除有該條例第64條規定之情形外，法院應以裁定開始
    清算程序，消費者債務清理條例第61條定有明文。又法院開
    始清算程序之裁定，應載明其年、月、日、時，並即時發生
    效力，同條例第83條第1 項亦定有明文可參。次按債務人之
    財產不敷清償清算程序之費用時，法院應裁定開始清算程序
    ，並同時終止清算程序，復為同條例第85條第1 項所明定。
二、查本件聲請人即債務人聲請更生，前經本院98年度消債更字
    第421 號裁定開始更生程序在案。惟聲請人主張其每月收入
    約為新臺幣（下同）24,000元，其所提出之更生方案，除水
    電、瓦斯、電話、交通費等雜項支出外，另係以全家四人每
    月伙食費共10,000元、女兒撫養費由其負擔三分之二即7,00
    0 元、一家三口健保費1,977 元等，總計共以21,900元列計
    個人每月必要支出，故提出清償方案為每月2,100 元，分72
    期共計清償151,200 元之更生方案。惟未獲債權人可決，亦
    經本院司法事務官認為非屬公允，而未依同條例第64條以裁
    定認可更生方案。觀聲請人之更生方案所提列之必要支出，
    包含伙食費、撫養費、健保費等，皆逕由其個人負擔全部或
    已逾個人應分擔額二分之一以上，且總金額高達21,900元，
    致每月還款條件僅餘2,100 元之內容，則聲請人所提更生方
    案尚非公允，未符同條例第64條得逕為認可更生方案之要件
    。又前開更生方案未獲債權人可決後，復經本院召開第一次
    債權人會議，仍無法就更生方案達成共識，本院乃另定期命
    聲請人於99年5月18日到庭訊問，惟聲請人經合法送達後並
    未出席，且未具狀請假及表明不到場之正當理由，此有板院
    輔98司執消債更公消字第640號函、送達證書及98年5月18日
    執行訊問筆錄可稽，且聲請人亦不重提更生方案，故更生程
    序顯無進行之實益，即債務人所提更生方案既未能依消費者
    債務清理條例第59條、第60條規定獲得債權人會議之可決，
    復無正當理由不遵守法院之命令，致更生程序無法進行，足
    認其欠缺更生誠意，基此，本件堪認已符合消費者債務清理
    條例第56條第2款、第61條規定，而應由本院以裁定開始清
    算程序之規定，爰裁定如主文。
中    華    民    國    99    年    9     月    15    日
                    民事第二庭  法  官  陳麗玲
上為正本係照原本作成。
本裁定不得抗告。
中    華    民    國    99    年    9     月    15    日
                                書記官  粘建豐

司法院資訊處製作；財團法人民間司法改革基金會備份。
